

Ma CARMEN RUIZ POYATO

# DATOS Y CONTACTO

- ruizpoyatocarmen@gmail.com
- **e** 646486839
- Cabra (Córdoba) 14940

#### **PERFIL**

Administrativa con amplia experiencia en funciones de despacho jurídico profesional y conocimiento en materia de Seguridad Social, nóminas, relaciones laborales y asesoramiento laboral y fiscal. Responsable, con capacidad de organización y trabajo en equipo. Carnet de conducir y vehículo propio.

### COMPETENCIAS

- Nóminas y S.S. Facturación
- ✓ Impuestos
- ✓ Redacción de
- / escritos
- ✓ Centralita
- ✓ Atención cliente
  Planificación
  trabajo
- ✓ Gestión agendaControl de plazos

# **EXPERIENCIA PROFESIONAL**

- Oficial Primera Administrativo
  JIMÉNEZ CASTILLO GREGORIO | 1/11/2003 ACTUALIDAD
- **Administrativa**
- COLEGIO PROFESIONAL DE PROTÉSICOS DENTALES | 07/07/2000 - 30/09/2008
- Monitora Formativa
  JIMÉNEZ CASTILLO ANTONIO | 30/08/2002 30/11/2002
- Administrativa
- ASESORAMIENTO Y FORMACIÓN JIMÉNEZ CASTILLO | 10/05/2002 - 28/08/2002 | 29/08/2002 - 07/10/2002 | 03/12/2002 - 22/10/2003
- Administrativa
  As. SANTIAGO, S.L. | 01/08/2000 20/02/2002
- Auxiliar Administrativa
  JOAJO S.L. | 23/03/1998 31/07/1998
- Auxiliar Administrativa
  ALONZO ADAMES ANGEL TADEO | 11/08/1995 30/11/1995
- Administrativa
   CONSTRUCCIONES PAVÓN, S.A. | 10(02/1992 13/03/1993 | 02/09/1993 04/12/1993
- Auxiliar Administrativa
  ATLAS PRODUCCIÓN AUDIOVISUAL | 07/11/1989 06/02/1991

## FORMACIÓN ACADÉMICA

- Graduado escolar colegio san José MM. Escolapias | 1982
- Bachillerato
- INSTITUTO DE BACHILLERATO LUIS CARRILLO DE SOTOMAYOR | 1987
- Formación Profesional Grado 1: Técnico auxiliar administrativo y comercial INSTITUTO POLITÉCNICO DE FORMACIÓN PROFESIONAL "MAIMÓNIDES" | 1995-1996

#### FORMACIÓN EXTRA ACADÉMICA

- Acción formativa: Gestión laboral, Seguridad Social, contratos de trabajo y cálculo de nóminas 2019

  ACADEMIA EL FUTURO | 60H | 2019
- Acción formativa: Prestaciones de la Seguridad Social
  ACADEMIA EL FUTURO | 60H | 2018
- Acción formativa: Inglés inicial ACADEMIA EL FUTURO | 50H | 2014
- Acción formativa: Gestión de Recursos Humanos ACADEMIA EL FUTURO | 80H | 2013
- Programa formativo: Emprendedores en el comercio Módulo 2: El producto, márgenes y precios CÁMARA OFICIAL DE COMERCIO E INDUSTRIA DE CÓRDOBA | 30H | 2012
- Programa formativo: Emprendedores en el comercio Módulo 4: Calidad de servicio en el comercio minorista. Indicadores y plan de mejora CÁMARA OFICIAL DE COMERCIO E INDUSTRIA DE CÓRDOBA | 30H | 2011
- Acción formativa: Supuestos prácticos laborales ACADEMIA EL FUTURO | 80H | 2011
- Acción formativa: Medidas de seguridad en protección de datos EDUCACIÓN TÉCNICA A DISTANCIA S.L. | 77H | 2010
- Curso de FPO: Gestión del impuesto sobre sociedades consejo andaluz de cámaras de comercio industria y NAVEGACIÓN DE ANDALUCÍA | 70H | 2009
- Acción formativa: Adaptación de la empresa a la LOPD EDUCACIÓN TÉCNICA A DISTANCIA S.L. | 77H | 2009
- Acción formativa: Protección de datos EDUCACIÓN TECNICA A DISTANCIA S.L. | 77H | 2008
- Curso de Prevención de riesgos laborales consejería de EMPLEO Y DESARROLLO TECNOLÓGICO | 100H | 2003
- Curso de Formador de formadores

  ESCUELA DE SERVICIOS SANITARIOS Y SOCIALES DE CANARIAS 
  S.I.T. CÁDIZ | 300H | 2002
- Curso de Formación bancaria (Cálculo, contabilidad y derecho mercantil)

  ACADEMIA AFOBAN | 1990
- Curso de iniciación a la Contabilidad Financiera CENTRO AUDIOVISUAL DE ENSEÑANZA | 24H | 1989